臺灣新竹地方法院刑事判決
110年度訴字第650號
公  訴  人  臺灣新竹地方檢察署檢察官
被      告  傅招賢




選任辯護人  徐國楨律師
被      告  古欣方


                    (現於法務部○○○○○○○○○○觀察                       勒戒中)
            黃坤雄



上二人共同
指定辯護人  本院公設辯護人周凱珍  
上列被告等因違反毒品危害防制條例案件，經檢察官提起公訴（
110年度偵字第9102、9103、10886、10887、10892號），本院判
決如下：
    主  文
傅招賢犯如附表一編號㈡、㈢所示之罪，各處如附表一編號㈡、㈢「
罪名及宣告刑暨沒收」欄所示之刑及沒收，應執行有期徒刑參年
捌月。
傅招賢被訴如附表三編號㈠所示販賣第一級毒品罪及如附表三編
號㈡所示販賣第二級毒品罪均無罪。
古欣方犯如附表一編號㈠至㈢、編號㈤至㈧所示之罪，各處如附表一
編號㈠至㈢、編號㈤至㈧「罪名及宣告刑暨沒收」欄所示之刑及沒收
，應執行有期徒刑肆年貳月。
黃坤雄犯如附表一編號㈣至㈧所示之罪，各處如附表一編號㈣至㈧「
罪名及宣告刑暨沒收」欄所示之刑及沒收，應執行有期徒刑肆年
。
扣案如附表二編號㈡所示之物沒收銷燬。扣案如附表二編號㈢至㈥
所示之物均沒收。
    事  實
一、傅招賢、古欣方、黃坤雄均明知甲基安非他命係屬毒品危害
    防制條例所列管之第二級毒品，依法不得販賣，竟意圖營利
    ，基於單獨販賣之犯意或與下列之人共同販賣之犯意聯絡，
    分別為下列行為：
（一）古欣方基於販賣第二級毒品之犯意，以持用之行動電話門
      號0000000000號與林家維所持用之行動電話門號00000000
      00號為毒品交易之聯繫後，於附表一編號㈠所示之時地，
      以如附表一編號㈠所示之交易金額、數量販賣甲基安非他
      命予林家維1次。
（二）傅招賢、古欣方共同基於販賣第二級毒品之犯意聯絡，先
      由古欣方以LINE通訊軟體與林家維為毒品交易之聯繫後，
      再由傅招賢駕駛自用小客車搭載古欣方先後於附表一編號
      ㈡、㈢所示之時地，以如附表一編號㈡、㈢所示之交易金額、
      數量共同販賣甲基安非他命予林家維(共2次)。　
（三）黃坤雄基於販賣第二級毒品之犯意，以LINE通訊軟體與陳
      婷為毒品交易之聯繫後，於附表一編號㈣所示之時地，以
      如附表一編號㈣所示之交易金額、數量販賣甲基安非他命
      予陳婷1次。
（四）黃坤雄、古欣方意圖營利而共同基於販賣第二級毒品之犯
      意聯絡，先由古欣方以持用之行動電話門號0000000000號
      與林家維所持用之行動電話門號0000000000號為毒品交易
      之聯繫後，再由黃坤雄騎乘機車或駕駛自用小客車搭載古
      欣方先後於附表一編號㈤至㈦所示之時地，以如附表一編號
      ㈤至㈦所示之交易金額、數量共同販賣甲基安非他命予林家
      維(共3次)。
（五）黃坤雄、古欣方共同基於販賣第二級毒品之犯意聯絡，先
      由黃坤雄以LINE通訊軟體與蔡漢松為毒品交易之聯繫後，
      再由黃坤雄騎乘機車搭載古欣方，於附表編號㈧所示之時
      地，以如附表編號㈧所示之交易金額、數量共同販賣甲基
      安非他命予蔡漢松1次。　　
（六）嗣於110年8月9日15時許，為警持拘票及搜索票於新竹市○
      ○路○段000號之柏克萊飯店查獲傅招賢與古欣方，並扣得
      如附表二各編號所示之物，因而查獲（古欣方所涉施用毒
      品部分，業經新竹地檢署檢察官另案偵辦中）。
二、案經新竹市警察局第二分局報請臺灣新竹地方檢察署檢察官
    偵查起訴。
    理  由
壹、程序部分
一、按被告以外之人於審判外之言詞或書面陳述，除法律有規定
    者外，不得作為證據。又按被告以外之人於審判外之陳述，
    雖不符合前4條（即刑事訴訟法第159條之1至第159條之4）
    之規定，但經當事人於審判程序同意作為證據，法院審酌該
    言詞陳述或書面陳述作成時之情況，認為適當者，亦得為證
    據；當事人、代理人或辯護人於法院調查證據時，知有第15
    9條第1項不得為證據之情形，而未於言詞辯論終結前聲明異
    議者，視為有前項之同意。刑事訴訟法第159條第1項、第15
    9條之5分別定有明文。本案檢察官、被告傅招賢、古欣方、
    黃坤雄及其等辯護人，於本院言詞辯論終結前，對卷內被告
    以外之人於審判外之陳述，於本院準備程序及審理時均表示
    無意見而同意有證據能力（見本院110年度訴字第650號卷《
    下稱本院訴字卷》卷一第175頁、卷二第95至98頁），且迄至
    言詞辯論終結前亦未再聲明異議，經本院審酌該等證據之形
    成情況，核無違法取證或其他瑕疵，認以之作為本案認定事
    實之依據應屬適當，依刑事訴訟法第159條之5規定，有證據
    能力。
二、至其餘非供述證據部分，本院查無有何違反法定程序取得之
    情形，復經本院於審理中踐行證據調查程序，依刑事訴訟法
    第158條之4之反面解釋，認有證據能力。
貳、實體部分：
一、認定犯罪事實所憑之證據及理由：
（一）訊據被告傅招賢、古欣方對於上開犯罪事實於偵查、本院
      訊問、準備程序及審理時，被告黃坤雄對於上開犯罪事實
      於警詢、本院準備程序及審理時均坦承不諱(被告傅招賢
      部分見臺灣新竹地方檢察署110年度偵字第9102號偵查卷《
      下稱110偵9102卷》卷一第80頁、本院110年度聲羈字第135
      號卷《下稱本院聲羈卷》第44至45頁、本院訴字卷卷一第90
      至91頁、第173頁、卷二第111至112頁；被告古欣方部分
      見臺灣新竹地方檢察署110年度偵字第9103號偵查卷《下稱
      110偵9103卷》卷一第77至79頁、本院聲羈卷第32至34頁、
      本院訴字卷卷一第93至95頁、第173至174頁、卷二第111
      頁；被告黃坤雄部分見110偵9103卷卷一第102至108頁、
      本院訴字卷卷一第169至171頁、卷二第111頁)，核與證人
      陳婷、林家維、蔡漢松分別於警詢、偵查中所述相符（證
      人陳婷部分見110偵9102卷卷二第7至8頁、第14至15頁、
      第30至31頁；證人林家維部分見110偵9103卷卷二第5至8
      頁、第11頁反面至第15頁、第26至27頁；證人蔡漢松部分
      見臺灣新竹地方檢察署109年度他字第3773號偵查卷《下稱
      110他3373卷》第4至5頁、第14至15頁、第26至28頁、110
      偵9103卷卷二第41至42頁、第70頁），且有新竹市警察局
      第二分局搜索扣押筆錄、扣押物品目錄表（傅招賢、古欣
      方、110年8月9日、新竹市○○路○段000號）、古欣方扣案
      毒品照片24張、被告古欣方所持用之行動電話0000000000
      號之申登人資料（申登人：徐月扇）、證人林家維所持用
      之行動電話0000000000號之申登人資料（申登人：林家維
      ）、被告古欣方與林家維通聯紀錄、被告黃坤雄與蔡漢松
      LINE通聯紀錄、109年10月18日監視器畫面照片2張、現場
      照片1張、被告古欣方與陳婷通聯紀錄、證人陳婷所持用
      之行動電話0000000000號之申登人資料（申登人：陳婷）
      、新竹市警察局第二分局東門派出所搜索扣押筆錄、扣押
      物品目錄表（蔡漢松、109年10月18日、新竹市○○路000號
      ）、自願受搜索同意書等在卷足資佐證(見110偵9103卷卷
      一第32至35頁、第58至70頁、卷二第20至22頁、第58至59
      頁、第65頁、新竹地檢署110年度偵字第10887號偵查卷《
      下稱110偵10887號卷》第104至105頁、109他3773卷第29至
      32頁)，足認被告傅招賢、古欣方、黃坤雄上開任意性自
      白與事實相符，應堪採信。
（二）按販賣毒品罪係屬重罪，若無利可圖，衡情一般持有毒品
      者，當不致輕易將持有之毒品交付他人。又販賣毒品乃違
      法行為，非可公然為之，且有其獨特之販售通路及管道，
      亦無公定之價格，復可任意增減其分裝之數量，而每次買
      賣之價量，亦可能隨時依市場貨源之供需情形、交易雙方
      之關係深淺、資力、對行情之認知、可能風險之評估、查
      緝是否嚴緊，及購買者被查獲時供述購買對象之可能性風
      險評估等事由異其標準，非可一概而論，是販賣之利得，
      誠非固定，縱使販賣之人從價差或量差中牟利方式互異，
      其意圖營利之非法販賣行為仍屬同一。查本案被告傅招賢
      、古欣方、黃坤雄於本院審理時均供稱：本案販賣毒品是
      賺量差來自己吃等語(見本院訴字卷卷二第111至112頁)，
      足徵被告3人主觀上確有藉販賣第二級毒品以營利之意圖
      甚明。
（三）綜上，本案事證明確，被告傅招賢、古欣方、黃坤雄上開
      販賣第二級毒品甲基安非他命之犯行均堪認定，應予依法
      論科。
二、論罪科刑：
（一）按甲基安非他命係毒品危害防制條例第2條第2項第2款所
      定之第二級毒品，是核被告古欣方就附表一編號㈠所為，
      係犯毒品危害防制條例第4條第2項之販賣第二級毒品罪；
      被告傅招賢、古欣方就附表一編號㈡、㈢所為，均係犯毒品
      危害防制條例第4條第2項之共同販賣第二級毒品罪；被告
      黃坤雄就附表一編號㈣所為，係犯毒品危害防制條例第4條
      第2項之販賣第二級毒品罪；被告古欣方、黃坤雄就附表
      一編號㈤至㈧所為，均係犯毒品危害防制條例第4條第2項之
      共同販賣第二級毒品罪。被告3人著手實行販賣第二級毒
      品前意圖販賣而持有毒品之低度行為，為其等各次販賣毒
      品之高度行為所吸收，均不另論罪。
（二）被告傅招賢、古欣方就附表一編號㈡、㈢之犯行及被告古欣
      方、黃坤雄就附表一編號㈤至㈧之犯行，彼此間有犯意之聯
      絡及行為之分擔，應論以共同正犯。
（三）被告傅招賢所為2次共同販賣第二級毒品犯行間、被告古
      欣方所為1次單獨販賣及6次共同販賣第二級毒品犯行間、
      被告黃坤雄所為1次單獨販賣及4次共同販賣第二級毒品犯
      行間，彼此犯意各別，行為互殊，應予分論併罰。
（四）刑之加重減輕事由：
　１、累犯加重之說明(被告古欣方部分)：
　　⑴被告古欣方前因詐欺案件，經本院以99年竹簡字第819號判
      決判處有期徒刑3月，檢察官不服提起上訴，經本院以100
      年度簡上字第63號判決上訴駁回確定，又因販賣第一、二
      級毒品案件，經本院以100年度訴字第18號判決分別判處
      有期徒刑7年6月、1年10月(共3罪)確定，嗣經本院以100
      年度聲字1444號裁定，定其應執行有期徒刑8年2月確定，
      於106年7月28日假釋出監，所餘刑期付保護管束，於109
      年9月14日保護管束期滿，未經撤銷假釋，其未執行之刑
      ，以已執行論而執行完畢等情，有臺灣高等法院被告前案
      紀錄表1份存卷可查(見本院訴字卷卷二第35至37頁)，是
      被告古欣方於受有期徒刑執行完畢後，5年以內故意再犯
      本案有期徒刑以上之各罪，為累犯。
　　⑵觀司法院釋字第775號解釋其解釋文及理由之意旨，係指構
      成累犯者，不分情節，一律加重最低本刑，於不符合刑法
      第59條所定要件之情形下，致生行為人所受之刑罰超過其
      所應負擔罪責之個案，不符罪刑相當原則、比例原則。於
      此範圍內，在修正前，為避免發生上述罪刑不相當之情形
      ，法院就該個案應裁量是否加重最低本刑。查被告古欣方
      經執行完畢之部分前案，係販賣毒品案件，與本案所犯案
      件之罪質相同；且被告古欣方於前案執畢後不到1年餘即
      再犯本案販賣毒品犯行，足徵被告古欣方未能因前案受刑
      事追訴處罰後產生警惕作用，於返回社會後，不能自我控
      管，又再犯本案犯罪，其刑罰反應力顯然薄弱，本院經審
      酌後認本案加重最低本刑尚無不符罪刑相當原則與比例原
      則之情形，除販賣第二級毒品罪法定刑為無期徒刑部分依
      法不得加重外，爰依前揭說明及刑法第47條第1項之規定
      ，加重其最低本刑。
　２、毒品危害防制條例第17條第2項規定適用之說明：
　　  按毒品危害防制條例第17條第2項規定「犯第4條至第8條
      之罪於偵查及審判中均自白者，減輕其刑」，係指偵查及
      審判中均有自白而言。而所謂自白乃對自己之犯罪事實全
      部或主要部分為肯定供述之意。又自白著重在使過去之犯
      罪事實再現，與該事實應受如何之法律評價，係屬二事。
      至行為人之行為應如何適用法律，係屬法院就所認定之事
      實，本於職權而為法律上之評價，故被告自白，並不以自
      承所犯之罪名為必要。本案被告傅招賢、古欣方、黃坤雄
      於偵查及審判中，就上開販賣第二級毒品犯行均自白犯罪
      ，業如前述；是就事實欄一暨附表一各編號所示販賣第二
      級毒品犯行部分，被告3人均應依毒品危害防制條例第17
      條第2項之規定減輕其刑。　
　３、刑法第59條適用之說明：　　
　　⑴按刑法第59條酌量減輕其刑之規定，必其犯罪之情狀顯可
      憫恕者，認科以法定最低刑度仍嫌過重者，始得為之。而
      所謂「犯罪之情狀顯可憫恕」，必須犯罪另有特殊之原因
      與環境等情，而在客觀上足以引起一般同情，認為即予宣
      告法定最低度刑期猶嫌過重者而言。
　　⑵查被告傅招賢、古欣方、黃坤雄所為販賣第二級毒品犯行
      固值非難，惟審酌被告3人如附表一所示各次販賣毒品之
      數量及金額非鉅，交易之對象固定，所賺取亦僅係量差供
      已施用，與一般通常情形之販賣毒品係為求鉅額獲利，或
      查獲之毒品多達數百、數千公克之情形有別，犯罪情節尚
      屬輕微，其因一時失慮而為此部分犯行，以被告傅招賢、
      古欣方、黃坤雄所犯毒品危害防制條例第4條第2項之販賣
      第二級毒品罪，其法定刑為無期徒刑或10年以上有期徒刑
      ，得併科1,500萬元以下罰金，縱依毒品危害防制條例第1
      7條第2項之規定減輕，與其等犯罪情節相較，仍屬情輕法
      重，客觀上足以引起一般同情，顯有堪以憫恕之處，本院
      認縱處以依偵審自白規定減輕後之法定最低刑度，猶嫌過
      重，爰均依刑法第59條之規定減輕其刑，並就被告古欣方
      部分依法先加後遞減之，被告傅招賢、黃坤雄部分則依法
      遞減之。
（五）爰審酌被告傅招賢、古欣方、黃坤雄均明知毒品對人身心
      健康危害甚鉅，如任其氾濫、擴散，對社會治安危害非淺
      ，竟仍無視國家禁令，而為事實欄一暨附表一各編號所示
      之販賣毒品犯行，增加毒品流通、擴散之風險，並危害社
      會治安與國民健康，所為實屬不該；兼衡被告傅招賢自承
      高中畢業之智識程度，未婚、無子女，案發時與母親同住
      ，在工地工作，經濟狀況勉持；被告古欣方自承國中肄業
      之智識程度，已婚，與前夫育有一名14歲兒子，由被告古
      欣方單獨監護，案發時與家人同住，在檳榔攤工作，經濟
      狀況勉持；被告黃坤雄自承國中肄業之智識程度，已婚，
      無子女，案發時與家人同住，從事保全，經濟狀況勉持(
      見本院訴字卷卷二第112頁)，暨其等犯罪之動機、目的、
      手段、素行、所販售毒品之數量、角色分工地位、所獲利
      益等一切情狀，分別量處如附表一各編號「罪名及宣告刑
      暨沒收」欄所示之刑，並分別定其等應執行刑如主文所示
      之刑。
三、沒收之說明：
（一）毒品部分：
　１、按查獲之第一級、第二級毒品及專供製造或施用第一級、
      第二級毒品之器具，不問屬於犯罪行為人與否，均沒收銷
      燬之，毒品危害防制條例第18條第1項前段定有明文。查
      扣案如附表二編號㈡所示之物，經送鑑結果，確含有第二
      級毒品甲基安非他命成分，有附表二編號㈡備註欄所示之
      鑑定書在卷可佐，且被告古欣方於本院訊問時亦供稱：上
      開毒品都是我的，我會拿去賣，也會拿來施用等語（見本
      院訴字卷卷一第95頁），足徵附表二編號㈡所示扣案物確
      係第二級毒品無訛。又盛裝上開第二級毒品之包裝袋，內
      含微量之第二級毒品難以析離，亦無析離之實益與必要，
      同屬經查獲之第二級毒品，應依毒品危害防制條例第18條
      第1項前段之規定，均沒收銷燬之。至因鑑驗耗盡之第二
      級毒品既已滅失，自無庸再為沒收銷燬之諭知。 
　２、另扣案如附表二編號㈠所示之物，經送鑑結果，含有第一級
      毒品海洛因成分，有附表二編號㈠備註欄所示之鑑定書在
      卷可佐，可徵附表二編號㈠所示扣案物應係第一級毒品無
      訛。惟起訴書業已載明「古欣方所涉施用毒品部分，另案
      偵辦，毒品另行聲沒」等語(見本案起訴書第2頁即本院訴
      字卷卷一第8頁)，且被告古欣方於110年8月9日遭查獲當
      天之驗尿報告亦呈海洛因及甲基安非他命陽性反應，有新
      竹市警察局偵辦毒品案件尿液檢體委驗單、台灣尖端先進
      生技醫藥股份有限公司濫用藥物檢驗報告等在卷可查(見
      本院卷卷二第143頁、第145頁)，足徵扣案之海洛因係被
      告古欣方他案(持有及施用第一級毒品罪)之重要證物，且
      與本案無涉，故就該扣案如附表二編號㈠所示之第一級毒
      品海洛因及用以盛裝該毒品而內含微量、無法析離毒品之
      包裝袋部分，爰不於本案宣告沒收，附此敘明。
（二）犯罪所用之物部分：
　　　按犯毒品危害防制條例第4條至第9條、第12條、第13條或
      第14條第1項、第2項之罪者，其供犯罪所用之物，不問屬
      於犯罪行為人與否，均沒收之，毒品危害防制條例第19條
      第1項定有明文。
　１、扣案如附表二編號㈢所示之IPHONE手機1支係被告古欣方所
      有，用以為本案販毒聯繫使用；如附表二編號㈤、㈥所示之
      物，係被告古欣方所有，用以秤跟包裝販賣本案毒品的數
      量等語，業據被告古欣方於本院訊問時供述在卷(見本院
      訴字卷卷一第95頁)，足徵上開物品均係供被告古欣方本
      案販賣第二級毒品所用之物，自應依毒品危害防制條例第
      19條第1項規定宣告沒收。
  ２、扣案如附表二編號㈣所示之ASUS手機1支，亦據被告傅招賢
      於本院訊問時供稱：這支手機是我的，有拿來為本案販毒
      聯繫使用等語(見本院訴字卷卷一第91頁)，是該扣案物係
      被告傅招賢供本案販賣第二級毒品所用之物，自應依毒品
      危害防制條例第19條第1項規定宣告沒收。
（三）犯罪所得部分：
　１、被告古欣方就其於附表一編號㈠至㈢所為共同或單獨販賣第
      二級毒品甲基安非他命而取得如附表一編號㈠至㈢「交易金
      額」欄所示之價金，均為被告古欣方所取得，業據被告古
      欣方於本院訊問時供承在卷(見本院訴字卷卷一第93元)，
      自屬被告古欣方之犯罪所得，雖均未經扣案，自應依刑法
      第38條之1第1項前段、第3項之規定分別宣告沒收，並於
      全部或一部不能沒收或不宜執行沒收時，追徵其價額。至
      被告傅招賢部分，因其並未取得如附表一編號㈡、㈢所示與
      被告古欣方共同販賣甲基安非他命所得之價金(見本院訴
      字卷卷二第116頁)，且參諸卷證資料，亦無證據顯示被告
      傅招賢有取得該犯罪所得，此部分即無庸諭知沒收。
　２、被告黃坤雄就其於附表一編號㈣所為販賣第二級毒品甲基安
      非他命而取得如附表一編號㈣「交易金額」欄所示之價金
      ，為被告黃坤雄所取得，業據被告黃坤雄於本院審理時供
      承在卷(見本院訴字卷卷二第117頁)，自屬被告黃坤雄之
      犯罪所得，雖未經扣案，應依刑法第38條之1第1項前段、
      第3項之規定宣告沒收，並於全部或一部不能沒收或不宜
      執行沒收時，追徵其價額。至被告古欣方、黃坤雄於附表
      一編號㈤至㈧所為販賣第二級毒品甲基安非他命而取得如附
      表一編號㈤至㈧「交易金額」欄所示之價金，為被告古欣方
      、黃坤雄2人所有而共同花用等情，業經被告古欣方、黃
      坤雄2人供述在卷（見本院訴字卷卷二第116至117頁），
      核屬被告古欣方、黃坤雄2人如附表一編號㈤至㈧各次犯罪
      所得，雖未據扣案，且被告古欣方、黃坤雄2人分配尚不
      明確，惟其等既有事實上之共同處分權限，則應負共同沒
      收之責，並由被告古欣方、黃坤雄2人平均分擔，依刑法
      第38條之1第1項前段、第3項規定，分別於附表一編號㈤至
      ㈧所示各次販賣毒品罪刑項下，就古欣方、黃坤雄分別諭
      知沒收附表一編號㈤至㈧販賣毒品價金平均分擔金額500元
      （附表一編號㈤、㈥）、750元（附表一編號㈦）、1,000元
      （附表一編號㈧），並於全部或一部不能沒收或不宜執行
      沒收時，追徵其價額。
（四）另扣案如附表二編號㈦至㈩所示之扣案物，因無證據證明與
      本案販賣毒品有關，爰不另為沒收之諭知。
參、無罪部分：　
一、公訴意旨另以：被告傅招賢基於販賣毒品以營利之犯意，於
    附表三編號㈠所示時、地販賣第一級毒品海洛因予陳婷施用
    ；復於附表三編號、㈡所示時、地販賣第二級毒品甲基安非
    他命予陳婷施用，因認被告傅招賢上開所為，係分別涉犯毒
    品危害防制條例第4條第1項之販賣第一級毒品罪嫌級同條例
    第4條第2項之販賣第二級毒品罪嫌等語。
二、按犯罪事實應依證據認定之，無證據不得認定犯罪事實。又
    不能證明被告犯罪者，應諭知無罪之判決，刑事訴訟法第15
    4條第2項、第301條第1項分別定有明文。次按被告或共犯之
    自白，不得作為有罪判決之唯一證據，仍應調查其他必要之
    證據，以察其是否與事實相符，刑事訴訟法第156條第2項亦
    有所規定。上開規定之立法目的乃欲以補強證據擔保自白之
    真實性；亦即以補強證據之存在，藉之限制自白在證據上之
    價值。而所謂補強證據，則指除該自白本身外，其他足資以
    證明自白之犯罪事實確具有相當程度真實性之證據而言。雖
    其所補強者，非以事實之全部為必要，但亦須因補強證據與
    自白之相互利用，而足使犯罪事實獲得確信者，始足當之（
    最高法院74年台覆字第10號判決意旨參照）。又刑事訴訟法
    第161條第1項規定：檢察官就被告犯罪事實，應負舉證責任
    ，並指出證明之方法。因此，檢察官對於起訴之犯罪事實，
    應負提出證據及說服之實質舉證責任。倘其所提出之證據，
    不足為被告有罪之積極證明，或其指出證明之方法，無從說
    服法院以形成被告有罪之心證，基於無罪推定之原則，自應
    為被告無罪判決之諭知（最高法院92年度台上字第128號判
    決意旨參照）。
三、公訴意旨認被告傅招賢涉有上開販賣第一級毒品與第二級毒
    品給陳婷之犯行，無非係以被告傅招賢曾坦承上開事實之供
    述、證人陳婷於警詢、偵查中所為證述、起訴書所載之證人
    陳婷第二次筆錄第4頁之譯文等件，為其主要論據。
四、本院查：
（一）被告傅招賢原否認有此部分販賣第一、二級毒品予給陳婷
      之犯行，嗣雖於110年9月23日偵查及同年10月6日於本院
      訊問時供承此部分犯行，但又於同年11月8日起在本院準
      備程序及審理時改口否認有何販賣海洛因及甲基安非他命
      給陳婷之犯行，可徵被告傅招賢之供詞反覆，自應有較強
      之補強證據憑以佐證。惟查：
　１、證人陳婷於警詢及偵查雖證稱其有於109年7月初及同年7月
      中分別以1,000元之代價向被告傅招賢購買海洛因及甲基
      安非他命各1次(見110偵9102卷卷一第23頁反面至第24頁
      、卷二第30至31頁)，然於本院審理時則改口否認有於109
      年7月初及同年7月中向被告傅招賢購買毒品，結證稱：我
      是跟一個叫「阿順」陳有順的人購買毒品，因為我於警察
      局及地檢署作證時有吃身心科的藥，所以我到案時說錯人
      、記錯名字了，我沒有跟被告傅招賢購買毒品等語（見本
      院訴字卷卷二第84至85頁、第87頁），是證人陳婷之證述
      前後矛盾而有明顯瑕疵，顯無法補強被告傅招賢更易前所
      為自白之憑信性。
　２、又起訴書「證據並所犯法條」欄一以「陳婷第二次筆錄第4
      頁譯文」(見起訴書附表一編號1、2「證據」欄)作為認定
      被告傅招賢有販賣第一級毒品及第二級毒品與陳婷之證據
      ，然經本院對照陳婷歷次警詢、偵查筆錄，均無起訴書所
      指之譯文，且本院查閱全卷卷宗後，亦遍尋無該證據，是
      此部分亦無從補強被告傅招賢更易前所為自白之憑信性。
（二）綜上所述，被告傅招賢雖曾於偵查及本院訊問時坦承有販
      賣第一級毒品及第二級毒品給陳婷之犯行，惟嗣於本院準
      備程序及審理時均否認此部分犯行，上開與此部分相關之
      證人陳婷之證詞因具有前後不一致之瑕疵，而不足補強佐
      證被告確有販賣海洛因及甲基安非他命給陳婷之犯行，業
      如前述，復查無其他適格之補強證據存在，本院認尚難僅
      憑被告傅招賢事後已翻異前詞之自白，遽採為認定其有罪
      之唯一根據。是本案依檢察官所舉各項證據方法，本院就
      被告傅招賢是否有公訴意旨所指販賣第一級毒品、第二級
      毒品給陳婷之犯行，認仍有合理之懷疑存在，尚未達於通
      常一般之人均不致有所懷疑，而得確信其為真實之程度，
      無從形成被告有罪之確信，依「罪疑有利於被告」之原則
      ，即應為有利於被告傅招賢之認定。準此，本案既不能證
      明被告傅招賢此部分犯罪，揆諸前揭說明，即應為其被訴
      販賣第一級毒品、第二級毒品給陳婷部分均無罪之諭知。
      　　　
據上論斷，應依刑事訴訟法第299條第1項前段、第301條第1項前
段，毒品危害防制條例第4條第2項、第17條第2項、第18條第1項
前段、第19條第1項，刑法第11條、第28條、第47條第1項、第59
條、第51條第5款、第38條之1第1項前段、第3項，判決如主文。
本案經檢察官洪期榮偵查起訴，檢察官黃嘉慧到庭執行職務。
中　　華　　民　　國　　111 　年　　1 　　月　　12　　日
                  刑事第六庭    審判長法　官  黃美盈
　　　　　　　　　                    法  官  林涵雯
　　　　　　　　　                    法  官  蔡玉琪
以上正本證明與原本無異。
如不服本判決應於收受本判決後20日內向本院提出上訴書狀，上
訴書狀應敘述具體理由。上訴書狀未敘述上訴理由者，應於上訴
期間屆滿後20日內補提理由書狀於本院(均須按他造當事人之人
數附繕本 )「切勿逕送上級法院」。 
中　　華　　民　　國　　111 　年　　1 　　月　　12　　日
                                      書記官  李念純
附錄本案論罪科刑法條全文：
毒品危害防制條例第4條第2項：
製造、運輸、販賣第二級毒品者，處無期徒刑或10年以上有期徒
刑，得併科新臺幣1千5百萬元以下罰金。
附表一：(時間：民國、幣別：新臺幣)
編號 被告 購毒者 交易之時間、地點 交易毒品之種類、數量 交易金額 罪名及宣告刑暨沒收 ㈠ 古欣方 林家維 110年1月22日20時許於新竹市花園新城街與明湖路口 甲基安非他命0.3公克 1,000元 古欣方犯販賣第二級毒品罪，累犯，處有期徒刑參年捌月。未扣案之犯罪所得新臺幣壹仟元沒收，於全部或一部不能沒收或不宜執行沒收時，追徵其價額。 ㈡ 傅招賢古欣方 林家維 110年8月8日17時許於新竹市花園新城街與明湖路口 甲基安非他命0.4公克 1,000元 傅招賢共同犯販賣第二級毒品罪，處有期徒刑參年柒月。 古欣方共同犯販賣第二級毒品罪，累犯，處有期徒刑參年捌月。未扣案之犯罪所得新臺幣壹仟元沒收，於全部或一部不能沒收或不宜執行沒收時，追徵其價額。 ㈢ 傅招賢 古欣方 林家維 110年8月8日21時50分許於新竹市花園新城街與明湖路口 甲基安非他命0.25公克 500元 傅招賢共同犯販賣第二級毒品罪，處有期徒刑參年陸月。 古欣方共同犯販賣第二級毒品罪，累犯，處有期徒刑參年柒月。未扣案之犯罪所得新臺幣伍佰元沒收，於全部或一部不能沒收或不宜執行沒收時，追徵其價額。 ㈣ 黃坤雄 陳婷 109年12月份於新竹市○○區○○路○段000號 甲基安非他命0.5公克 1,000元 黃坤雄犯販賣第二級毒品罪，處有期徒刑參年柒月。未扣案之犯罪所得新臺幣壹仟元沒收，於全部或一部不能沒收或不宜執行沒收時，追徵其價額。 ㈤ 古欣方 黃坤雄 林家維 109年12月21日13時50分許於新竹市○○路000巷00○0號7-11寶豐門市外面停車場 甲基安非他命0.3公克 1,000元 古欣方共同犯販賣第二級毒品罪，累犯，處有期徒刑參年捌月。未扣案之犯罪所得新臺幣伍佰元沒收，於全部或一部不能沒收或不宜執行沒收時，追徵其價額。 黃坤雄共同犯販賣第二級毒品罪，處有期徒刑參年柒月。未扣案之犯罪所得新臺幣伍佰元沒收，於全部或一部不能沒收或不宜執行沒收時，追徵其價額。 ㈥ 古欣方 黃坤雄 林家維 110年1月20日20時許於新竹市寶山交流道旁 甲基安非他命0.3公克 1,000元 古欣方共同犯販賣第二級毒品罪，累犯，處有期徒刑參年捌月。未扣案之犯罪所得新臺幣伍佰元沒收，於全部或一部不能沒收或不宜執行沒收時，追徵其價額。 黃坤雄共同犯販賣第二級毒品罪，處有期徒刑參年柒月。未扣案之犯罪所得新臺幣伍佰元沒收，於全部或一部不能沒收或不宜執行沒收時，追徵其價額。 ㈦ 古欣方 黃坤雄 林家維 110年1月25日20時53分許於新竹市花園新城街與明湖路口 甲基安非他命0.5公克 1,500元 古欣方共同犯販賣第二級毒品罪，累犯，處有期徒刑參年捌月。未扣案之犯罪所得新臺幣柒佰伍拾元沒收，於全部或一部不能沒收或不宜執行沒收時，追徵其價額。 黃坤雄共同犯販賣第二級毒品罪，處有期徒刑參年柒月。未扣案之犯罪所得新臺幣柒佰伍拾元沒收，於全部或一部不能沒收或不宜執行沒收時，追徵其價額。 ㈧ 古欣方 黃坤雄 蔡漢松 109年10月18日17時18分許許於新竹市北區武陵路247巷口 甲基安非他命毛重1公克 2,000元 古欣方共同犯販賣第二級毒品罪，累犯，處有期徒刑參年玖月。未扣案之犯罪所得新臺幣壹仟元沒收，於全部或一部不能沒收或不宜執行沒收時，追徵其價額。 黃坤雄共同犯販賣第二級毒品罪，處有期徒刑參年捌月。未扣案之犯罪所得新臺幣壹仟元沒收，於全部或一部不能沒收或不宜執行沒收時，追徵其價額。 
附表二(扣案物品)：
編號 物品名稱 所有人 備註 ㈠ 第一級毒品海洛因拾伍包(含不可析離之包裝袋伍只) 古欣方 ①法務部調查局濫用藥物實驗室110年11月19日調科壹字第11023014600號鑑定書(見本院訴字卷卷一第323至325頁) =>送驗粉末11包（原編號14至24）經檢驗均含第一級毒品海洛因成分，合計淨重1.46公克，驗餘淨重1.44公克，純度22.11%，純質淨重0.32公克。 =>送驗碎塊4包（原編號10至13）經檢驗均含第一級毒品海洛因成分，合計淨重13.62公克，驗餘淨重13.62公克，純度61.51%，純質淨重8.38公克。 =>合計本案海洛因驗餘淨重共15.06公克，純質淨重共8.70公克。 ②新竹地檢署110年度白保字   第88號(見本院訴字卷卷一   第357頁)。 ㈡ 甲基安非他命玖包 古欣方 ①台灣尖端先進生技醫藥股份有限公司毒品原物鑑定實驗室110年9月13日毒品證物鑑定分析報告(見本院訴字卷卷一第363至379頁) =>鑑定結果：含第二級毒品甲基安非他命，合計扣案之9包甲基安非他命驗餘淨重共12.096公克，純質淨重共9.325公克。 ②本院110年度院安字第101    號(見本院訴字卷卷一第36   3頁)。　 ㈢ 三星廠牌手機一支(含門號○○○○○○○○○○號及0000000000號SIM卡各一張) 古欣方 本院110年度院保字第779號(見本院訴字卷卷一第367頁)。　 ㈣ ASUS廠牌手機一支(含門號0000000000號SIM卡一張) 傅招賢 本院110年度院保字第778號(見本院訴字卷卷一第371頁)。 ㈤ 分裝袋一批 古欣方  ㈥ 電子磅秤二台 古欣方  ㈦ 安非他命吸食器一組 古欣方  ㈧ IPHONE廠牌手機一支(含門號0000000000號SIM卡一張) 古欣方 本院110年度院保字第779號(見本院訴字卷卷一第367頁)。 ㈨ 三星廠牌手機一支(無SIM卡) 古欣方 本院110年度院保字第779號(見本院訴字卷卷一第367頁)。 ㈩ IPHONE廠牌手機三支(其中二支分別含門號＋00000000000號、0000000000號SIM卡一張，另一支無SIM卡) 傅招賢 本院110年度院保字第778號(見本院訴字卷卷一第371頁)。 
附表三(即起訴書附表一編號1、2)：
編號 被告 購毒者 交易之時間、地點 交易毒品之種類、數量、金額 備註 ㈠ 傅招賢 陳婷 110年7月初於新竹市○區○○路000號7-11超商外 ①海洛因1小    包 ②1,000元 起訴書附表一編號1 ㈡ 傅招賢 陳婷 110年7月中於新竹市○區○○路000號7-11超商外 ①甲基安非他命1小包 ②1,000元 起訴書附表一編號2